# REYSSER SIMEÓN CUNYAS

19 años Mz. D Lote 26 Cristo Rey Casablanca, SJL. Celular: (+51) 966571693

Correo: reysser.simeon@gmail.com

# **PERFIL**

Estudiante del séptimo ciclo de Ingeniería Industrial y de Sistemas. Me considero una persona trabajadora con muchas ganas de emprender una experiencia laboral que pueda demostrar mis conocimientos profesionales para enfrentar y solucionar problemas. Habilidades: Liderazgo, proactivo y buen trabajo en equipo.

### **EXPERIENCIA**

De agosto 2017 – actualidad Sky, learn at home

Cargo: Co-founder Lima

Labor: Diseñador gráfico y publicidad en redes.

De marzo 2015 – actualidad Universidad de Piura | Campus Lima Lima

Cargo: Asistente de Posgrado y Extensión

Labor: Optimización de procesos administrativos,

preparación y análisis de presupuestos y planificación de lanzamiento de productos.

De diciembre 2014 – diciembre 2015 Serccolor S.A.C

Lima

Cargo: Asistente del Área de Operaciones

Labor: Optimización de procesos de producción,

diseño gráfico y planificación de labores.

### **ESTUDIOS**

2015-2018 Universidad de Piura | Campus Lima (Quinto superior).

Estudios universitarios. Lima

Colegio Mayor Secundario Presidente del Perú – Red COAR 2012-2014

Estudios secundarios. (3°, 4° y 5° grado de secundaria) Lima

### **OTROS**

Conocimientos en programación (Lenguaje JAVA y SQL)

Participación en el Programa de Futuros Empresarios (con profesores del PAD)

Actividades de tiempo libre:

Fútbol y drifting.

Inglés: Intermedio

CorelDraw: Intermedio

Adobe Premiere: Básico

Adobe Illustrator: Intermedio

Microsoft Excel: Avanzado

Microsoft Word: Intermedio

Microsoft Power Point: Intermedio